【裁判字號】    94,訴,4237
【裁判日期】    950106
【裁判案由】    毒品危害防制條例
【裁判全文】
臺灣高雄地方法院刑事判決              94年度訴字第4237號
公  訴  人  臺灣高雄地方法院檢察署檢察官
被      告  甲○○
上列被告因違反毒品危害防制條例案件，經檢察官提起公訴（93
年度毒偵字第6136號、第4942號），被告於本院準備程序進行中
，就被訴事實為有罪之陳述，經本院告知簡式審判程序意旨，並
聽取公訴人及被告之意見後，本院合議庭裁定由受命法官獨任依
簡式審判程序審理，判決如下：
    主  文
甲○○連續施用第一級毒品，累犯，處有期徒刑拾月，扣案第一
級毒品海洛因壹包（海洛因量微無法秤重，空包裝重壹點零公
克）及殘留第一級毒品海洛因之注射針筒貳支，均沒收銷燬之；
又施用第二級毒品，累犯，處有期徒刑肆月。應執行有期徒刑壹
年，扣案第一級毒品海洛因壹包（海洛因量微無法秤重，空包裝
重壹點零公克）及殘留第一級毒品海洛因之注射針筒貳支，均
沒收銷燬之。
    事  實
一、甲○○前因施用毒品案件，經本院以88年度毒聲字第2799號
    裁定送臺灣高雄看守所附設勒戒處所執行觀察、勒戒後，認
    無繼續施用毒品傾向，經臺灣高雄地方法院檢察署檢察官以
    88年度偵字第4358號、第8525號不起訴處分確定；復因施用
    毒品案件，經本院以88年度毒聲字第3637號裁定送上開勒戒
    處所執行觀察、勒戒後，認有繼續施用毒品之傾向，又經本
    院以88年度毒聲字第4091號裁定令入戒治處所施以強制戒治
    1 年，嗣因戒治成效經評定為合格，認無繼續戒治之必要，
    而經臺灣高雄地方法院檢察署檢察官聲請本院裁定停止戒治
    ，本院並以88年度毒聲字第9116號裁定停止戒治，復以89年
    度毒聲字第4295號撤銷停止戒治，於90年6 月4 日強制戒治
    期滿，該案並經檢察官起訴，由本院以88年度易字第3144號
    判處有期徒刑6 月確定，於90年7 月15日執行完畢。旋因施
    用第二級毒品，經法院判處有期徒刑8 月確定，於91年4 月
    28日執行完畢。復因施用毒品案件，經檢察官起訴並聲請強
    制戒治，強制戒治部分經通緝未及執行，復遇法律修正經檢
    察官報結，該案經本院以92年度訴字第1939號判處有期徒刑
    10月、8 月，應執行有期徒刑1 年4 月確定，於94年5 月9
    日執行完畢。
二、詎仍不知悔改，明知海洛因及甲基安非他命業經公告分別列
    為毒品危害防制條例第2 條第2 項第1 款、第2 款之第一、
    二級毒品，不得非法持有、施用，竟基於施用第一級毒品海
    洛因之概括犯意，於90年6 月4 日強制戒治執行完畢後，5
    年內再犯毒品危害防制條例案件，經法院判處有期徒刑8 月
    確定後，於94年11月初某日某時起至同月10日19時許止，連
    續在高雄市○○區○○路75號「龍翔商務旅館」第912 號房
    間內，以將第一級毒品海洛因置於注射針筒摻水混合後注射
    身體之方式，每2 至3 日施用第一級毒品海洛因1 次；另基
    於施用第二級毒品甲基安非他命之犯意，於94年11月9 日晚
    上某時許，在上開地點，以將第二級毒品甲基安非他命置於
    吸食器內在下方點火加熱後吸食其氣體方式，施用第二級毒
    品甲基安非他命1 次。嗣於94年11月11日9 時50分許，為警
    於前址執行臨檢，經甲○○同意搜索，扣得第一級毒品海洛
    因1 包（海洛因量微無法秤重，空包裝重1.30公克）及殘留
    第一級毒品海洛因之注射針筒2 支，及與本案無關連、另案
    被告陳文榮所有之注射針筒2 支。
三、案經高雄市政府警察局左營分局移送臺灣高雄地方法院檢察
    署檢察官偵查起訴。
    理  由
一、本件被告甲○○所犯為死刑、無期徒刑、最輕本刑為3 年以
    上有期徒刑以外之罪，其於準備程序進行中，就被訴事實為
    有罪之陳述，經告知簡式審判程序之旨，並聽取當事人之意
    見後，本院合議庭裁定由受命法官獨任進行簡式審判程序，
    合先敘明。
二、上揭事實，業據被告於本院審理時坦承不諱，且其於上開時
    地，為警查獲時所採取之尿液，經送請高雄市立凱旋醫院檢
    驗結果，呈嗎啡及甲基安非他命陽性反應，有該院於94年11
    月21日出具之濫用藥物尿液檢驗報告1 紙附卷可稽。又扣案
    之白粉1 包，送請法務部調查局檢驗結果，確含有第一級毒
    品海洛因成分（量微無法秤重，包裝重1.30公克），有該鑑
    定通知書乙份可考；又注射針筒2 個，送請高雄醫學大學附
    設中和紀念醫院（下稱高醫）檢驗結果，均檢出殘留第一級
    毒品海洛因之反應，有該院於94年12月20日出具之報告編號
    0000-000號至244 號之檢驗報告各1 紙在卷可佐。此外並有
    上開第一級毒品海洛因1 包、注射針筒2 支扣案可資佐證。
    被告上開自白與事實相符，自可採為認定事實之證據，其施
    用第一、二級毒品之犯罪事實，堪以認定。被告前因施用毒
    品案件，經本院裁定送勒戒處所執行觀察、勒戒後，認有繼
    續施用毒品之傾向，又經本院以裁定令入戒治處所施以強制
    戒治1 年，嗣因戒治成效經評定為合格，認無繼續戒治之必
    要，而經臺灣高雄地方法院檢察署檢察官聲請本院裁定停止
    戒治，本院並以裁定停止戒治，復撤銷停止戒治，於90年6
    月5 日強制戒治期滿，復因施用毒品案件，於上開強制戒治
    執行完畢後5 年內，經法院判處有期徒刑8 月確定之事實，
    有臺灣高等法院被告前案紀錄表、本院被告院內索引卡紀錄
    表及臺灣高雄地方法院檢察署刑案資料查註紀錄表各乙份附
    卷可參，是認被告本案之犯行與毒品危害防制條例第20條第
    3 項規定之要件不符，而毒品危害防制條例就此種「觀察、
    勒戒或強制戒治執行完畢釋放後，5 年內再犯後，又再犯」
    之情形，並未特別規定得以保安處分替代刑罰之規定，自應
    依法予以追訴、處罰。
三、核被告所為，係犯毒品危害防制條例第10條第1 項之施用第
    一級毒品罪及同條例第10條第2 項之施用第二級毒品罪。被
    告先後多次施用第一級毒品之犯行，時間緊接，均犯相同之
    罪名，顯係出於概括之犯意為之，為連續犯，應依刑法第56
    條之規定以一罪論，並就施用第一級毒品部分加重其刑。被
    告持有第一、二級毒品進而施用，持有之低度行為各為施用
    之高度行為所吸收，均不另論持有毒品之罪。被告所犯上開
    二罪，罪名各別，行為互異，應分論併罰。被告前因違反毒
    品危害防制條例案件，經法院定其應執行有期徒刑1 年4 月
    確定，於94年5 月9 日縮短刑期執行完畢，此有臺灣高等法
    院被告前案紀錄表及臺灣高雄地方法院檢察署刑案資料查註
    紀錄表各乙份在卷可稽，其於5 年以內再犯本件有期徒刑以
    上之罪，為累犯，應依刑法第47條規定加重其刑，並就施用
    第一級毒品部分遞加重之。
四、爰審酌被告前經2 次觀察、勒戒及1 次強制戒治，復多次因
    毒品案件經本院判刑確定，仍未能徹底戒絕毒品，猶犯本案
    施用毒品罪，顯見其無戒毒悔改之意；另念及施用毒品乃自
    戕一己之身體健康，尚未對他人造成危害，且犯後坦承犯行
    ，態度尚可等一切情狀，各量處如主文所示之刑，並定其應
    執行之刑。扣案之海洛因1 包（海洛因量微無法秤重，空包
    裝重1.30公克）屬第一級毒品無誤，而其包裝袋與其上殘留
    毒品無從分離，又殘留第一級毒品海洛因之注射針筒2 支管
    ，各與其上殘留之海洛因無從分析剝離，均依毒品危害防制
    條例第18條第1 項前段規定宣告沒收銷燬之。至另扣案之注
    射針筒2 支，為另案被告陳文榮所有，與本件被告施用毒品
    之犯行無關連，本院爰不予以宣告沒收，併此敘明。
據上論斷，應依刑事訴訟法第273 條之1 第1 項、第299 條第1
項前段，毒品危害防制條例第10條第1 項、第2 項、第18條第1
項前段，刑法第11條、第56條、第47條、第51條第5 款，判決如
主文。
中    華    民    國    95    年    1     月    6     日
                  刑事第六庭    法  官    楊佩蓉
以上正本證明與原本無異。
如不服本判決，應於收受送達後10日內向本院提出上訴書狀。
                                書記官    翁淑珮
中    華    民    國    95    年    1     月    6     日
附錄本案判決論罪科刑法條：
毒品危害防制條例第10條
施用第一級毒品者，處6 月以上5 年以下有期徒刑。
施用第二級毒品者，處3 年以下有期徒刑。


司法院資訊處製作；財團法人民間司法改革基金會備份。
